臺灣彰化地方法院刑事裁定
111年度聲字第919號
聲  請  人  臺灣彰化地方檢察署檢察官
被      告  洪郡佑


上列聲請人因本院111年度訴字第539號偽造文書案件，聲請本院
法官迴避，本院裁定如下：
    主  文
聲請駁回。
    理  由
一、本件聲請意旨如附件所載。
二、按憲法第16條保障人民有訴訟之權，旨在確保人民有依法定
    程序提起訴訟及受公平審判之權利，法官迴避制度即是憲法
    保障訴訟權中之一項，其設立之目的，是為確保人民得受公
    平之審判，並維繫人民對司法公正性之信賴，而要求法官避
    免因個人利害關係，與其職務之執行產生利益衝突。而當事
    人聲請法官迴避，以有刑訴法第18條第1款、第2款所列情形
    之一者為限，亦即，法官須有刑訴法第17條各款所列應自行
    迴避，不得執行職務之情形而不自行迴避；或除該等情形以
    外，足認其執行職務有偏頗之虞者，當事人始得聲請法官迴
    避。若僅以己意揣測，或對法官的指揮訴訟或訊問方式不滿
    ，均不得據為聲請的理由。其中，所稱「足認其執行職務有
    偏頗之虞者」，係指法官與訴訟關係人具有故舊、恩怨等關
    係，其審判恐有不公平而言，一般係以通常的人所具有的客
    觀、合理觀點，對於該承辦法官是否能為公平的裁判，足以
    產生懷疑，作為判斷標準，而非僅依當事人片面、主觀作判
    斷（最高法院108年度台抗字第971號裁定意旨參照）。
三、經查：
  ㈠本院調閱本院111年度訴字第539號案件卷宗，經核該案合議
    庭法官均無刑事訴訟法第17條所列各款法官應自行迴避而不
    迴避之情形，聲請人亦未主張何法官有上開應自行迴避之事
    由，合先敘明。 
　㈡聲請人僅泛稱該案受命法官與被告配偶有曾經共事2個月之誼
    ，或許交好也可能交惡等語，並未舉出具體事證釋明該案受
    命法官有何「足認其執行職務有偏頗之虞」之情形，是此部
    分純屬聲請人主觀臆測之詞，而難認客觀上有何偏頗之虞；
    復經詳核全卷，就受命法官所已進行之訴訟程序及指揮訴訟
    而言，依一般通常之人所具有之合理觀點，對於該受命法官
    能否為公平之裁判，尚難有產生懷疑之情形，或此種懷疑之
    發生，存有其公平客觀之原因。綜上所述，是聲請意旨所陳
    ，核無足認與刑事訴訟法第18條之要件相合，復查無其他事
    證足認上開案件之受命法官有何客觀上足認有偏頗之虞等情
    事，或對該案訴訟上之指揮，已達依一般通常人之合理觀點
    ，對於能否為公平裁判產生懷疑之程度，揆諸前揭說明，自
    難認有構成法官迴避事由之依據，是本件聲請為無理由，應
    予駁回。
四、依刑事訴訟法第21條第1項前段，裁定如主文。　　　
中　　華　　民　　國　　111 　年　　8 　　月　　29　　日
                  刑事第七庭  審判長法  官  王義閔
                                    法  官  李  昕
                                    法  官  巫美蕙
以上正本證明與原本無異。
如不服本裁定，應於裁定送達後五日內向本院提出抗告狀(須附繕本 )。　　　　　　　　　　　　　　　　　 
中　　華　　民　　國　　111 　年　　8 　　月　　29　　日
                                    書記官  林婷儀